臺灣屏東地方法院刑事判決　　　　　　　100年度易字第868號
公　訴　人　臺灣屏東地方法院檢察署檢察官
被　　　告　陳約良
上列被告因違反家庭暴力防治法等案件，經檢察官提起公訴（
100 年度偵字第6062號），被告於準備程序就被訴事實為有罪之
陳述，本院合議庭裁定由受命法官獨任逕行簡式審判程序，並予
判決如下：
    主  文
陳約良犯違反保護令罪，處拘役拾日，如易科罰金，以新臺幣
壹仟元折算壹日。又犯強制罪，處拘役拾日，如易科罰金，以
新臺幣壹仟元折算壹日。應執行拘役伍拾日，如易科罰金，以新
臺幣壹仟元折算壹日。
    事  實
一、陳約良係陳小青之配偶，具有家庭暴力防治法第3條第1款所
    定之家庭成員關係。陳約良因曾對陳小青施暴，經陳小青向
    本院家事法庭聲請核發保護令，經本院家事法庭於民國99年
    11月4日以99年度家護字第692號民事通常保護令對陳約良裁
    定「不得對被害人（即陳小青）實施身體或精神上不法侵害
    之行為。不得直接或間接對於被害人為騷擾之行為。應完成
    下列處遇計畫：認知教育輔導1次（時間至少3小時）；並於
    民國99年12月5日下午1時50分，前往屏東縣政府警察局報到
    ，接受輔導之安排」。陳約良於收受上述保護令並知悉其內
    容後，於100 年6 月10日上午8 時40分許，在屏東縣內埔鄉
    ○○村○○路639 號住處，因為向陳小青索取金錢未果，竟
    基於違反保護令之故意，對陳小青大聲咆哮，並摔壞房內之
    電風扇、手機、桌子等物（毀損部分未據告訴），以此方式
    對陳小青實施精神上不法侵害；又另行起意，基於以強暴使
    人行無義務之事之犯意，強拉陳小青出門，使陳小青行無義
    務之事，而接續以此身體上及精神上不法侵害之行為違反臺
    灣屏東地方法院上述保護令裁定。
二、案經屏東縣政府警察局內埔分局報請臺灣屏東地方法院檢察
    署檢察官偵查起訴。
    理  由
一、本件被告陳約良所犯均係死刑、無期徒刑或最輕本刑為3 年
    以上有期徒刑以外之罪，亦非屬臺灣高等法院管轄第一審之
    案件，其於準備程序中就被訴事實為有罪之陳述，經本院告
    知簡式審判程序之旨，並聽取當事人意見後，經本院裁定進
    行簡式審判程序。又簡式審判程序之證據調查，依刑事訴訟
    法第273 條之2 規定，不受同法第159 條第1 項審判外陳述
    排除之限制；再被告對於卷內各項證據亦不爭執證據能力，
    復無事證顯示有何違法取得或類此瑕疵之情，故卷內所列各
    項證據，自得作為證據，合先敘明。
二、上開犯罪事實，業據被告陳約良於本院審理時坦承不諱，並
    經證人即被害人陳小青於警詢中證述明確，且有本院99年度
    家護字第692號民事通常保護令、屏東縣政府警察局內埔分
    局違反保護令家庭暴力相對人再約制表、個人基本資料各一
    份、現場照片4 張在卷可稽，是被告前揭自白，核與客觀事
    實相符，自可採為認定事實之證據。是本件事證已臻明確，
    被告上開犯行洵堪認定，應依法論科。
三、核被告陳約良所為，係犯家庭暴力防治法第61條第1 款之違
    反保護令罪及刑法第304 條第1 項之強制罪。被告陳約良於
    同一時間以大聲咆哮、毀損物品及強拉被害人等接續數個動
    作，對被害人實施身體上及精神上不法侵害，違反同一民事
    通常保護令裁定，而違反家庭暴力防治法第61條所規定之1
    款裁定內容，仍只構成一違反保護令罪。被告所犯上開2 罪
    間，犯意各別，行為互殊，且皆可獨立評價，自應分論併罰
    。爰審酌被告受有國中畢業教育程度、職業為工，有警詢等
    年籍資料附卷可參，其有詐欺、違反家庭暴力防治法等前科
    紀錄，現正執行中，有上開臺灣高等法院被告全國前案紀錄
    表可查，素行非佳，本件被告於收受送達並已知悉法院所核
    發保護令之裁定內容後，竟漠視保護令所表彰之國家公權力
    及對被害人保護之作用，仍對被害人實施家庭暴力行為，自
    應受相當之刑事非難，惟念其上開智識程度、被害人所受之
    危害及犯後坦承犯行，表示悔悟，態度良好，且被害人陳小
    青亦具狀表示原諒被告，有陳述狀2 紙附審卷可按等一切情
    況，分別量處如主文所示之刑，並均諭知易科罰金之折算標
    準，及定其應執行之刑與易科罰金之折算標準。
據上論斷，依刑事訴訟法第273 條之1 第1 項、第284 條之1 、
第299 條第1 項前段，家庭暴力防治法第61條第1 款，刑法第11
條前段、第304 條第1 項、第41條第1 項前段、第51條第6 款，
刑法施行法第1 條之1 ，判決如主文。
本案經檢察官劉昀到庭執行職務。
中    華    民    國   100    年    9     月    15    日
                  刑事第一庭    法  官  涂裕洪
以上正本證明與原本無異。
如不服本判決應於收受判決後10日內向本院提出上訴書狀，並
應敘述具體理由；其未敘述上訴理由者，應於上訴期間屆滿後
20日內向本院補提理由書（均須按他造當事人之人數附繕本）
「切勿逕送上級法院」。
中    華    民    國   100    年    9     月    15    日
                                書記官  卓春成
附錄本判決論罪科刑法條全文：
家庭暴力防治法第61條第1款：
違反法院依第14條第1 項、第16條第3 項所為之下列裁定者，為
本法所稱違反保護令罪，處3 年以下有期徒刑、拘役或科或併科
新臺幣10萬元以下罰金：
一、禁止實施家庭暴力。
中華民國刑法第304條第1項
以強暴、脅迫使人行無義務之事或妨害人行使權利者，處 3 年
以下有期徒刑、拘役或 3 百元以下罰金。